【裁判字號】    90,毒抗,375
【裁判日期】    900613
【裁判案由】    聲請強制戒治
【裁判全文】
臺灣高等法院臺中分院刑事裁定                      九十年度毒抗字第三七五號
    抗  告  人
    即  被  告  甲○○
右抗告人因違反毒品危害防制條例案件，經檢察官聲請強制戒治，不服臺灣彰化地方
法院中華民國九十年四月二十六日第一審裁定（九十年度毒聲第一七０三號，聲請案
號：台灣彰化地方法院檢察署九十年度聲戒字第三六六號），提起抗告，本院裁定如
左：
      主  文
抗告駁回。
      理  由
一、按經觀察、勒戒後，無繼續施用毒品傾向者，應由檢察官為不起訴之處分，依上
    開規定為不起訴之處分後，五年內再犯第十條之罪，經觀察、勒戒後，認有繼續
    施用毒品之傾向或三犯以上者，應由檢察官聲請法院裁定先令入戒治處所施以強
    制戒治，毒品危害防制條例第二十條第二、三項定有明文。
二、本件抗告意旨略以：抗告人目前有正當工作，原審以不知何時、何場所及單一檢
    體而裁定強制戒治一年，以抗告人家中經濟，實難負擔等語，並提出九十年五月
    八日行政院衛生署彰化醫院體格檢查表為證。
三、抗告人甲○○前因施用毒品案件，經先後二次裁定送觀察、勒戒後，均無繼續施
    用毒品之傾向，由台灣彰化地方法院檢察署檢察官分別於八十八年十二月九日、
    八十九年九月二十八日以八十八年度毒偵字第一七九七號、八十九年度毒偵字第
    四一０四號處分不起訴確定之事實，有刑案資料查註紀錄表足資佐證。嗣經彰化
    縣警察局田中分局於八十九年十二月九日對抗告人定期採尿送驗結果，經初篩及
    確認程序均呈甲基安非他命陽性反應，有長昕生活事業股份有限公司新東分公司
    所出具之濫用藥物尿液檢驗報告書一紙附卷可稽，本件檢驗結果既係由專業公司
    ，依一定程序檢驗所得結果，其客觀性自無法否認，抗告人係三犯毒品危害防制
    條例第十條第二項之施用第二級毒品罪。從而檢察官據以聲請原審法院裁定令入
    戒治處所施以強制戒治，原審法院爰依首開規定令入戒治處所施以強制戒治，期
    間壹年，於法並無不合，抗告人空言否認施用安非他命，不服原裁定，自屬無據
    ，本件抗告應認為無理由而予駁回。至抗告人所提之體格檢查表，係一般性之健
    康檢查報告，非針對被告尿液是否含有毒品為檢驗且檢查時間為九十年五月八日
    ，與認定抗告人施用毒品時間距四、五個月，顯無法為抗告人有利之認定，併予
    敘明。
四、據上論斷，應依刑事訴訟法第四百十二條，裁定如主文。
中       華       民       國   九  十    年     六      月    十三     日
                                臺灣高等法院臺中分院刑事第四庭
                                      審判長法  官  洪  耀  宗
                                            法  官  江  德  千
                                            法  官  劉  登  俊
右正本證明與原本無異。
不得再抗告。
                                            書記官  吳  麗  慧
中       華       民       國   九  十    年     六      月    十四     日
                                                                        Ｋ


司法院資訊處製作；財團法人民間司法改革基金會備份。
